# **GERMÁN SOSA GOY**

# FULL STACK DEVELOPER JUNIOR

germanesosagoy@gmail.com

(54) 3735-613422

+ portafolio



### ACERCA DE MÍ

Desarrollador Full-Stack Junior con 2 años de experiencia, especializado en tecnologías como React, Next.js, TypeScript, Node.js y MongoDb. Mi enfoque siempre está en entregar productos de alta calidad, con atención a los detalles y una mentalidad proactiva para resolver problemas. Actualmente en busca de oportunidades laborales donde pueda mostrar mis conocimientos y crecer profesionalmente.

#### **EXPERIENCIA PROFESIONAL**

## **Full Stack Developer**

Idea Software - 2021 - 2023

Colaboré en el diseño y desarrollo de la arquitectura de módulos para Odoo en equipo, utilizando tecnologías como React y Python. Implementé migraciones hacia módulos más flexibles y optimizados, mejorando la adaptabilidad y rendimiento del sistema.

- Desarrollo y mantenimiento de módulos en Odoo junto a un equipo de desarrolladores.
- Promoví el testing y la depuración colaborativa dentro del equipo, lo que resultó en una entrega más rápida y eficiente para los clientes.
- Encargado de una parte de la interacción y maquetación del POS con React.js, CSS3 & Bootstrap.

## **Frontend Developer**

No Country - 2024 - 2024

Fui responsable del diseño de la experiencia del usuario final y contribuí al desarrollo de la arquitectura backend de un SaaS de facturación para PyMEs. Esto mejoró la eficiencia en los procesos de facturación y optimizó el rendimiento operativo de pequeñas empresas.

- · Lideré la optimización de la interfaz y usabilidad, asegurando una navegación intuitiva y atractiva para los usuarios.
- Implementé funcionalidades en el front-end y backend utilizando React.js, TailwindCSS, MySQL y Node.js.
- Realicé la integración de API's de terceros para mejorar la funcionalidad del sistema.

## **Full Stack Developer**

UNSTA - 2023 - 2024

Responsable de la arquitectura backend y de la experiencia del cliente final en mi Tesis Flnal. Una aplicación web diseñada para conectar personas a través de eventos sociales según la geolocalización de cada usuario.

- Desarrollo de componentes y autenticación front-end con React.js, TailwindCSS, Supabase y Clerk.
- Integré APIs externas como Nominatim y OpenCage Geocoder para la geolocalización.
- Colaboración en pruebas y debugging para asegurar el funcionamiento óptimo de la aplicación.

### **HABILIDADES**

- · Lenguajes de programación.
- Metodologías Ágiles.
- Jira & Slack.

- · React.js & Next.js.
- · TypeScript.
- · Node.js & MongoDB.
- Tailwind CSS.

### **IDIOMAS**

- Inglés (Intermediate / Advanced) B2.
- · Español (Nativo)

## **EDUCACIÓN**

Tec. Desarrollo y Calidad del Software.

Universidad del Norte 'Santo Tomás de Aquino' (2021-2024).

Diploma en Instancia de Simulación Laboral.

No Country - Simulación Laboral (2024 - 2024).

Argentina Programa "Sé Programar"

Certificación Cámara de la Industria Argentina del Software - CESSI (2021 -2021).